臺灣高等法院臺南分院刑事裁定　　　九十三年度毒抗字第六七號　Ａ
　　　抗　告　人
　　　即　被　告　甲　○　○
右列抗告人因違反毒品危害防制條例案件，不服台灣台南地方法院中華民國九十三年
二月二十日裁定（九十二年度毒聲字第二一五七號），提起抗告，本院裁定如左：
      主      文
抗告駁回。
      理      由
一、本件原裁定以：抗告人即被告甲○○於民國九十二年六月九日十八時五十分許（
    採尿時）前九十六小時內某時點，在不詳處所，施用第二級毒品安非他命，為警
    於同年六月九日在其位於台南縣左鎮鄉澄山村澄山一二二號之住處查獲，抗告人
    雖否認有前開犯行，辯稱伊有服用感冒藥水云云（見九十二年十月十九日警訊筆
    錄）。惟其尿液檢體，經送臺南縣衛生局檢驗結果，呈甲基安非他命陽性反應，
    有該局九十二年六月二十六日出具之尿液檢驗成績書一紙在卷可稽（見警卷）；
    嗣由原審再將上開尿液送法務部調查局進行複驗，經以螢光偏極免疫分析法篩驗
    ，並以氣相層析質譜儀分析法確認結果，亦呈甲基安非他命陽性反應，有該局九
    十三年二月一日調科壹字第０３９６２３８０３００號檢驗通知書一件附卷可稽
    （原審卷第一一頁）；另經行政院衛生署許可登記之感冒劑，均不含安非他命、
    甲基安非他命等成分，部分市售感冒藥劑含有「Ｍｅｔｈｙｌｅｐｈｅｄｒｉｎ
    ｅ」或「Ｐｈｅｎｙｌｐｒｏｐａｎｏｌａｍｉｎｅ」成分，服用後其尿液以免
    疫學方法初步檢驗，或可能造成安非他命類偽陽性反應，但以地方衛生局需併用
    薄層層析法（Ｔｏｘｉ─Ｌａｂ）進行檢驗，或以氣相層析質譜儀進行確認，均
    不致呈安非他命或甲基安非他命陽性反應等情，亦有行政院衛生署管制藥品管理
    局九十二年七月二日管檢字第０９２０００４６４３號函在卷可按（原審卷第一
    三頁）。又安非他命經口服投與後約百分之七十於二十四小時內自尿中排出，約
    百分之九十於九十六小時內自尿中排出，由於目前國內尿液中甲基安非他命之檢
    驗僅為鑑定其是否呈陽性反應尚未定其含量，且甲基安非他命成分之檢出與其投
    與方式、投與量、個人體質、採尿時間與檢測儀器之精密度等諸多因素有關，因
    此僅憑尿液中呈安非他命陽性反應，並無法確實推算吸食時間距採集時間之長短
    ，惟依上述資料推斷，最長可能不會超過四日等情，業經行政院衛生署藥物食品
    檢驗局於八十一年二月八日以（八一）藥檢壹字第○○一一五六號函述明此旨綦
    詳（原審卷第一五頁至第一六頁）。故本件被告應係於九十二年六月九日十八時
    五十分許採集尿液檢體前九十六小時內某時點，在不詳處所施用第二級毒品安非
    他命之犯行，應可認定。爰依毒品危害防制條例第三十五條第二項，修正前毒品
    危害防制條例第二十條第一項、觀察勒戒處分執行條例第三條第一項規定，裁定
    將抗告人送勒戒處所觀察、勒戒。本院經核原裁定並無不當，且抗告人提起本件
    抗告，並未附任何理由，迄今近一個月，仍未補具理由，以供本院參酌，其抗告
    顯無理由，自應予以駁回。
二、據上論斷，應依刑事訴訟法第四百十二條，裁定如主文。
中    華    民    國      九十三      年      三      月      三十      日
                                  臺灣高等法院臺南分院刑事第五庭
                                      審判長法官  楊    明    章
                                            法官  顏    基    典
                                            法官  沈    揚    仁
右正本證明與原本無異。
不得再抗告。
                                      法院書記官  李    梅    菊
中    華    民    國      九十三      年      三      月      三十一    日
